【裁判字號】    97,易,1080
【裁判日期】    970409
【裁判案由】    詐欺
【裁判全文】
臺灣臺中地方法院刑事判決              97年度易字第1080號
公  訴  人  臺灣臺中地方法院檢察署檢察官
被      告  乙○○
上列被告因詐欺案件，經檢察官提起公訴（九十五年度偵字第二
一六０六號），本院合議庭裁定進行簡式審判程序，判決如下：
    主    文
乙○○共同意圖為自己不法之所有，以詐術使人將本人之物交付
，處有期徒刑壹年肆月；減為有期徒刑捌月。緩刑年。
    犯罪事實
一、乙○○明知其平日從事家庭托嬰工作，並無成立傳銷公司對
    外營業之需求，竟與自稱為「蔡先生」之姓名年籍不詳成年
    男子及陳國忠（另由檢察官依法偵辦中）等詐騙集團成員，
    共同基於詐欺取財之犯意聯絡，並意圖為自己不法之所有，
    先於民國九十五年八月三日某時，由「蔡先生」先以電話委
    託「甲○○會計事務所」辦理「采之妍傳銷有限公司」（下
    稱「采之妍公司」）之設立登記事宜，並陳稱該公司之負責
    人為乙○○。經甲○○表示須由公司負責人親自前來委託辦
    理後，乙○○與「蔡先生」乃於同年月十六日下午二時許，
    相偕前往位在臺中市○區○○路一０一之八號之「甲○○會
    計事務所」內，由乙○○向甲○○詐稱：伊為采之妍公司負
    責人，采之妍公司欲委託上開會計事務所負責該公司之設立
    登記事宜，「蔡先生」僅為該公司員工云云；而「蔡先生」
    則向甲○○詐稱：采之妍公司因裝潢、進貨等支出，公司資
    本額已經花用完畢，請上開會計事務所暫借新臺幣（下同）
    三百萬元之款項予采之妍公司作為存款證明，絕不動用該筆
    借款云云，致甲○○因而陷於錯誤，遂指示其員工曾玲玲於
    同年月二十一日下午二時許，陪同乙○○及「蔡先生」前往
    臺中商業銀行崇德分行，以采之妍公司籌備處名義開設帳號
    為000000000000號存款帳戶，以便將上開三百
    萬元匯入取得存款證明，並指示曾玲玲於辦妥上開帳戶及存
    款證明後，須取回上開帳戶之留存印鑑及乙○○之國民身分
    證，用以確保前揭匯入之款項不致遭乙○○提領。詎乙○○
    及「蔡先生」見采之妍公司籌備處之帳戶順利開設且甲○○
    匯款在即，竟由乙○○向曾玲玲詐稱：伊當日下午需辦產品
    說明會，需身分證件，待產品說明會結束後，伊再將身分證
    交予上開會計事務所云云，致曾玲玲信以為真，遂未立即取
    回乙○○之國民身分證及印鑑即先行離去。乙○○與「蔡先
    生」隨即折返臺中商業銀行崇德分行，並持前揭個人身分證
    件就上開新設帳戶加辦語音轉帳功能，且為取信於甲○○，
    再於同日下午四時許，依約將乙○○之國民身分證及印鑑交
    予曾玲玲。甲○○以為其業已現實管領乙○○之印鑑及國民
    身分證，得以完全支配掌控上開采之妍公司籌備處帳戶之一
    切款項提領，遂於九十五年八月二十二日分別轉匯二筆金額
    各為一百五十萬元（合計為三百萬元）之款項進入上開新設
    帳戶內，「蔡先生」所屬詐騙集團成員旋以語音轉帳之方式
    ，先於同年月二十三日，將上開新設帳戶內之二百萬元存款
    轉匯至乙○○另於華南商業銀行水湳分行所申辦之帳號00
    000000000000號帳戶內；再於同年月二十四日
    ，將其餘之一百萬元存款轉匯至乙○○另於臺中商業銀行崇
    德分行所申辦之帳號000000000000號帳戶，復
    於同日再匯款進入乙○○之前揭華南商業銀行帳戶內，另由
    陳國忠承「蔡先生」之指示，於前揭款項進入上開華南商業
    銀行乙○○帳戶之當日，各以臨櫃提款之方式，持乙○○之
    印鑑將各該入帳款項領出而詐欺取財得手。事後「蔡先生」
    則交予乙○○十萬元，作為參與上開詐欺犯罪之代價。嗣甲
    ○○發現上開采之妍公司籌備處帳戶內之存款均遭語音轉帳
    匯出，始知受騙而報警處理。
二、案經臺中市警察局移送臺灣臺中地方法院檢察署檢察官偵查
    起訴。
    理    由
一、被告乙○○於準備程序中，先就上開犯罪事實為有罪之陳述
    ，且所犯係死刑、無期徒刑、最輕本刑為三年以上有期徒刑
    以外之罪，經本院合議庭依刑事訴訟法第二百七十三條之一
    第一項之規定，裁定由法官一人獨任進行簡式審判程序，合
    先敘明。
二、上開犯罪事實，業據被告乙○○於警詢及偵審中坦承不諱，
    並經證人甲○○、曾玲玲、陳國忠於偵查中結證甚詳，並有
    甲○○事務所工商登記紀錄表、采之妍公司股東同意書、被
    告之國民身分證與健保卡正反面影本、采之妍公司籌備處於
    臺中商業銀行崇德分行所開設帳戶之存摺影本、存款業務往
    來申請約定書、交易明細表、華南商業銀行存款往來明細表
    、華南商業銀行水湳分行九十六年六月二十二日華水湳存字
    第０九六００二一一號函各一份、華南商業銀行存款取款憑
    條、臨櫃作業關懷客戶提問資料各二份附卷可稽，足徵被告
    前揭自白應屬實情。本案事證已臻明確，被告犯行洵堪認定
    。
三、查被告乙○○佯以新設公司急需存款證明為由，向代辦公司
    設立登記業務之被害人甲○○詐騙三百萬元之款項得手，核
    其所為，係犯刑法第三百三十九條第一項之詐欺取財既遂罪
    。被告與「蔡先生」、陳國忠等詐騙集團成員，對於上開詐
    欺取財犯罪之實行，有犯意聯絡及行為分擔，均為共同正犯
    。爰審酌被告前無犯罪不法紀錄，僅因一時貪圖小利，竟與
    「蔡先生」等詐騙集團成員相互勾結謀議犯罪，詐得款項並
    已高達三百萬元，對於被害人所生財產損害至鉅，不容輕忽
    ；再參以被告犯罪動機、目的、手段、於共同犯罪中之角色
    分工情形、被告犯罪後坦承犯行之態度、智識程度等一切情
    狀，量處如主文所示之刑，以示懲儆。又被告上開犯罪時間
    在九十六年四月二十四日之前，且無中華民國九十六年罪犯
    減刑條例第三條第一項各款所列舉不予減刑之情形，已合於
    同條例所定之減刑要件，爰依同條例第二條第一項第三款之
    規定，減其刑期二分之一。又被告前未曾因故意犯罪受有期
    徒刑以上刑之宣告，有臺灣高等法院被告前案紀錄表在卷可
    按，被告坦承犯行，並於本院審理期間一再表示悔悟之意，
    且已與被害人甲○○達成民事和解，有和解書一份在卷可憑
    ，被告經此教訓，當知警惕而無再犯之虞，本院綜核各情，
    認所宣告之刑以暫不執行為宜，併予宣告緩刑三年，以啟自
    新。
據上論斷，應依刑事訴訟法第二百七十三條之一第一項、第二百
九十九條第一項前段，刑法第二十八條、第三百三十九條第一項
、第七十四條第一項第一款，刑法施行法第一條之一第一項、第
二項前段，中華民國九十六年罪犯減刑條例第二條第一項第三款
、第七條，判決如主文。
本案經檢察官顏淑惠到庭執行職務。
中    華    民    國    97    年    4     月    9     日
                  刑事第七庭    法  官  高文崇
上正本證明與原本無異。
如不服本判決，應於收受送達後10日內向本院提出上訴書狀（應
敘述具體理由並附繕本）。
上訴書狀如未敘述理由，應於上訴期間屆滿後20日內補提理由書
於本院。
                                書記官  林淑慧
中    華    民    國    97    年    4     月    9     日
附錄本案論罪科刑法條：
刑法第三百三十九條第一項：
意圖為自己或第三人不法之所有，以詐術使人將本人或第三人之
物交付者，處五年以下有期徒刑、拘役或科或併科一千元以下罰
金。


司法院資訊處製作；財團法人民間司法改革基金會備份。
